【裁判字號】    99,交易,79
【裁判日期】    990823
【裁判案由】    過失致死
【裁判全文】
臺灣花蓮地方法院刑事判決              99年度交易字第79號
公  訴  人  臺灣花蓮地方法院檢察署檢察官
被      告  甲○○
上列被告因過失致死案件，經檢察官提起公訴（99年度偵字第32
30號），被告於本院準備程序中就被訴之事實為有罪之陳述，經
本院裁定進行簡式審判程式，判決如下：
    主  文
甲○○犯過失致人於死罪，處有期徒刑伍月，如易科罰金，以新
臺幣壹仟元折算壹日。緩刑貳年。
    事  實
一、甲○○於民國99年4月12日8時35分許，駕駛車牌號碼Q4-537
    0號自用小客車，沿花蓮縣吉安鄉○○路○段160 巷由東往西
    方向行駛，行經該巷口與吉安路1 段交岔路口時，應注意車
    輛行進中之車前狀況，隨時採取必要安全措施，並應注意行
    經閃光紅燈交岔路口應減速接近，先停止於交岔路口前，讓
    幹道車優先通行後認為安全時，方得續行，而依當時天候晴
    、日間自然光線、柏油路面無缺陷、視距良好無障礙物等無
    不能注意之情事，竟疏未注意車前狀況，行經閃光紅燈號誌
    之交岔路口時，未減速接近，並隨時採取必要安全措施，適
    有周文彥騎乘車牌號碼035-BPG號普通重型機車，沿吉安路1
    段由南往北方向行駛，行經該交岔路口時，甲○○因前開過
    失，緊急煞車未及，兩車發生碰撞，致周文彥受有胸腹損傷
    併內出血死亡。甲○○於肇事後，於員警前往現場處理時，
    在其上開犯行未為任何有偵查犯罪職權之公務員知悉前，即
    當場向到場處理之警員自首，承認其為肇事人，並進而接受
    本件裁判。
二、案經甲○○自首及乙○○訴由花蓮縣警察局吉安分局報告臺
    灣花蓮地方法院檢察署檢察官偵查起訴。
    理  由
一、按刑事訴訟法第273條之1第1 項規定，除被告所犯為死刑、
    無期徒刑、最輕本刑為3 年以上有期徒刑之罪、或高等法院
    管轄第一審案件者外，於審判期日前之程式進行中，被告先
    就被訴事實為有罪之陳述時，審判長得告知被告簡式審判程
    序之旨，並聽取當事人、代理人、辯護人及輔佐人之意見後
    ，裁定進行簡式審判程式。經查，本件被告甲○○被訴過失
    致死案件，為前開不得進行簡式審判程式以外之案件，且被
    告於本院行準備程式時就被訴事實為有罪之陳述，經本院告
    知被告簡式審判程式之旨，並聽取被告之意見後，爰依前開
    刑事訴訟法第273條之1第1 項之規定，裁定改依簡式審判程
    序審判之，合先敘明。
二、被告甲○○對於上開犯罪事實，業於警詢、偵查及本院審理
    時均坦承不諱。按行車應注意車前狀況，隨時採取必要安全
    措施，行車速度，依速限標誌或標線之規定，道路交通安全
    規則第94條第3項、第93 條分別定有明文，又按閃光紅燈表
    示「停車再開」，車輛應減速接近，先停止於交岔路口前，
    讓幹道車優先通行後認為安全時，方得續行，道路交通標誌
    標線號誌設置規則第211條第1項第1 款亦定有明文，被告自
    應注意上述道路交通安全之相關規定，而依當時天候晴、日
    間自然光線、柏油路面無缺陷、視距良好無障礙物等無不能
    注意之情事，有道路交通事故調查報告表（一）在卷可稽，
    被告竟於行經閃光紅燈號誌之交岔路口，疏未注意車前狀況
    及減速接近並隨時採取必要安全措施，貿然通過上開路口而
    與被害人周文彥發生碰撞，並佐以花蓮縣警察局道路交通事
    故現場圖、道路交通事故調查報告表各1 份及現場照片，足
    見被告對本件車禍之發生顯有過失，被害人因而受有上揭傷
    害，送醫後不治死亡，有臺灣花蓮地方法院檢察署之檢驗報
    告書、相驗屍體證明書、相驗筆錄各1份、相驗照片14 張在
    卷可佐，又被告之過失行為與被害人死亡之結果間，具有相
    當因果關係。綜上所述，被告過失致死犯行，事證明確，堪
    以認定，應予依法論科。
三、核被告甲○○所為，係犯刑法第276條第1項之過失致人於死
    罪。被告於駕車肇事後，於犯罪未被發覺前，主動向前往現
    場處理之員警蔡裕源承認為肇事人，表示願意接受裁判，有
    上開花蓮縣警察局吉安分局道路交通事故肇事人自首情形紀
    錄表1份可稽，爰依刑法第62 條前段規定減輕其刑。爰審酌
    被告因過失行為致生被害人死亡之結果，犯罪所生危害頗鉅
    ，惟衡及被告已與被害人家屬達成和解且犯後坦承犯行，態
    度良好等一切情狀，量處如主文所示之刑，並諭知易科罰金
    之折算標準。
四、又被告未曾因故意犯罪受有期徒刑以上刑之宣告，素行良好
    ，此有臺灣高等法院被告前案紀錄表1 份附卷可憑，其因一
    時駕駛疏忽，而偶罹刑典，且犯後已於99年5月18 日與被害
    人之家屬乙○○以新臺幣262萬5385 元達成和解，被告並已
    全數給付完畢等情，有和解書1 份在卷可查，足見其深具悔
    意，堪信其經此次刑之宣告後，應知警惕而無再犯之虞，並
    佐以被告之身體狀況等情，本院因認暫不執行其刑為當，併
    予宣告緩刑2年，用啟自新。
據上論斷，應依刑事訴訟法第273條之1第1項、第299條第1 項前
段，刑法第276條第1項、第62條前段、第41條第1 項前段、第74
條第1項第1款，刑法施行法第1條之1，判決如主文。
本案經檢察官黃蘭雅到庭執行職務。
中    華    民    國    99    年    8    月     23    日
                  刑事第四庭    法  官  魏俊明
以上正本證明與原本無異。
如不服本判決應於收受送達後10日內向本院提出上訴書狀，並應
敘述具體理由。其未敘述上訴理由者，應於上訴期間屆滿後20日
內向本院補提理由書(均須按他造當事人之人數附繕本)「切勿逕
送上級法院」。告訴人或被害人如對於本判決不服者，應具備理
由請求檢察官上訴，其上訴期間之計算係以檢察官收受判決正本
之日期為準。
中    華    民    國    99    年    8     月    23    日
                                 書記官
附錄本判決論罪之法律條文：
中華民國刑法第276條第1項：
因過失致人於死者，處2年以下有期徒刑、拘役或2千元以下罰金
。

司法院資訊處製作；財團法人民間司法改革基金會備份。
